hr-HR: Dizajn rešetke: Dijamant; Kvadrat; Ostalo
el: Σχέδιο δικτυωτού πλέγματος: Διαμάντι; Τετράγωνο; Άλλο
zh-TW: 棚架設計: 鑽石; 方頭; 其他
th: การออกแบบโครงสร้างบังตาที่เป็นช่อง: เพชร; ทรงเหลี่ยม; อื่นๆ
it: Design del graticcio: Diamante; Quadrato; Altro
es: Diseño de celosía: Diamante; Cuadrado; Otros
lt-LT: Treliažo dizainas: Deimantas; Kvadratinis; Kita
ru: Конструкция решетки: В форме ромба; Квадратный; Другой
zh-CN: 格子设计: 钻石; 方形; 其他
fr: Conception de treillis: Diamant; Carré; Autre
bg-BG: Дизайн на пергола: Диамант; Квадрат; Други
de: Design des Spaliers: Diamant; Quadrat; Sonstiges
sl-SI: Oblika rešetke: Diamant; Kvadraten; Drugo
tr: Kafes tasarımı: Elmas; Kare; Diğer
nb: Trellisdesign: Diamant; Firkantet; Annet
ko: 격자 구조물 디자인: 다이아몬드; 스퀘어; 기타
pt-BR: Formato da treliça: Diamante; Quadrado; Outro
pt-PT: Design Trellis: Diamante; Quadrado; Outro
fi: Säleikön muotoilu: Timantti; Neliömäinen; Muu
sv: Spaljédesign: Diamant; Fyrkantig; Övrigt
ro-RO: Design grilaj: Romboidal; Pătrat; Altele
ja: トレリスの種類: ダイヤモンド; スクエア; その他
pl: Projekt kraty: Diament; Kwadrat; Inne
cs: Mřížkový design: Diamant; Čtvercová; Jiné
da: Trellis-design: Diamant; Firkant; Andet
en: Trellis design: Diamond; Square; Other
hu: Rács kialakítása: Gyémánt; Négyzet; Egyéb
sk-SK: Dizajn pletiva: Diamant; Hranatý; Iné
nl: Ontwerp Trellis: Diamant; Vierkant; Andere
vi: Thiết kế lưới mắt cáo: Kim cương; Mũi giày vuông; Khác